hu: Koptatás stílusa: Teljes felületen koptatott; Fehérített foltok; Szaggatott; Rojtos szegély; Térdnél koptatott; Enyhén koptatott; Nincs; Foltvarrott; Szakadt; Bajuszkoptatott; Egyéb
sl-SI: Slog v stiski: Obrabljeno po vsej površini; Beljeni madeži; Uničeno; Nacufan rob; Obrabljeno na kolenih; Rahlo obledelo; Brez; Patchwork (krpanke); Raztrgano; Z efekti obledelih gub; Drugo
sv: Besvärande stil: Helt sliten; Blekta fläckar; Förstörd; Fransad fåll; Slitna knän; Lätt blekning; Ingen; Lappad; Trasig; Slitna veck; Övrigt
ko: 디스트레싱 스타일: 전체 디스트레스드; 부분 탈색; 디스트로이드; 올 풀린 헴라인; 무릎 디스트레스드; 가벼운 페이딩; 없음; 패치워크; 찢어짐; 위스커 워싱; 기타
nb: Plagsom stil: Gjennomgående slitt; Blekede flekker; Ødelagt; Frynsede falder; Slitte knær; Lett falming; Ingen; Lappeteknikk; Med rifter; Vaskerynker; Annet
tr: Rahatsız edici tarz: Tamamen yıpratılmış; Ağartılmış lekeler; Tahrip edilmiş; Püsküllü paça; Dizden yıpratılmış; Hafif soluk; Yok; Kırkyama; Yırtık; Bıyık desenli; Diğer
de: Art des Used-Looks: Komplett im Used-Look; Gebleichte Stellen; Destroyed; Ausgefranster Saum; Knie im Used-Look; Leichtes Fading; Keine; Patchwork; Zerrissen; Whiskered; Sonstige
pt-PT: Estilo perturbador: Completamente desgastado; Manchas descoloridas; Destruído; Bainha desfiada; Desgastado nos joelhos; Ligeiro desbotamento; Nenhum; Patchwork; Rasgado; Com vincos; Outro
zh-CN: 做旧风格: 全面做旧; 漂白斑点; 严重破洞; 磨边下摆; 膝盖做旧; 轻微褪色; 无; 拼布; 破洞; 猫须; 其他
th: สไตล์ที่ดูเก่าๆ: ขาดหรือเซอร์ทั้งตัว; จุดฟอกสี; ขาดหลุดลุ่ย; ชายรุ่ย; ขาดที่เข่า; สีเฟดอ่อนๆ; ไม่มี; ปะติด; รอยขาด; ลายริ้ว; อื่นๆ
lt-LT: Sendinimo stilius: Visiškai sendintas; Balintos dėmės; Stipriai suplėšytas; Spurtę kraštai; Sendinti keliai; Švelnus blukimas; Nėra; Lopinėliai; Suplėšytas; Su klostėmis; Kita
pl: Styl postarzenia: Przetarcia na całej powierzchni; Wybielone plamy; Zniszczony; Postrzępiony brzeg; Przetarcia na kolanach; Lekkie wyblaknięcia; Brak; Patchwork; Z dziurami; Wąsy (zagniecenia); Inny
hr-HR: Uznemirujući stil: Pohabano po cijeloj površini; Izbijeljene mrlje; Uništeno; Pohabani rub; Pohabano na koljenima; Blago izblijedjelo; Nema; Patchwork; Potrgano; Izbijeljeni nabori; Ostalo
es: Estilo de desgaste: Desgastado en toda la prenda; Manchas decoloradas; Destruido; Dobladillo deshilachado; Rodilla desgastada; Decoloración ligera; Ninguno; Parches; Rasgado; Efecto bigote; Otro
fr: Style d’usure volontaire: Usure intégrale; Taches décolorées; Détruit; Ourlet effiloché; Genoux usés; Léger délavage; Aucun; Patchwork; Déchiré; Moustaches; Autre
pt-BR: Estilo de desgaste: Desgastado em toda a peça; Manchas descoloridas; Destruído; Bainha desfiada; Desgastado no joelho; Leve desbotamento; Nenhum; Patchwork; Rasgado; Estilo bigode; Outro
cs: Styl záměrného opotřebení: Celkově obnošený vzhled; Odbarvené skvrny; Zničený vzhled; Otřepený lem; Prodřená kolena; Lehké vyblednutí; Žádný; Patchwork; Roztrhané; Šisování; Ostatní
ja: ダメージ加工スタイル: オールオーバーダメージ; ブリーチスポット; デストロイ; 切りっぱなしの裾; 膝ダメージ; ライトフェージング; なし; パッチワーク; リップド; ヒゲ加工; その他
nl: Stijl van versletenheid: Volledig versleten; Gebleekte plekken; Zeer versleten; Gerafelde zoom; Versleten knieën; Lichte vervaging; Geen; Patchwork; Gescheurd; Whiskers; Overig
ru: Стиль состаривания: Потертости по всей поверхности; Выбеленные пятна; Сильно рваные; Необработанный край; Потертости на коленях; Легкое выцветание; Нет; Пэчворк; Рваные; Потертости в виде складок; Другое
it: Stile angosciante: Usurato ovunque; Macchie scolorite; Effetto destroyed; Orlo sfrangiato; Usurato sulle ginocchia; Leggera scoloritura; Nessuno; Patchwork; Strappato; Baffature; Altro
bg-BG: Стил на износване: Цялостен износен ефект; Избелени петна; Силно прокъсан; Протрит подгъв; Износен на коленете; Леко избледняване; Няма; Пачуърк; Със скъсвания; Ефект „мустаци“; Друго
sk-SK: Štýl umelého opotrebovania: Celoplošne ošúchaný vzhľad; Odfarbené škvrny; Zničený vzhľad; Rozstrapkaný lem; Ošúchané kolená; Jemné vyblednutie; Žiadny; Patchwork; Roztrhané; Ošúchané záhyby; Iný
el: Στυλ φθοράς: Φθαρμένο παντού; Ξεβαμμένες κηλίδες; Κατεστραμμένο; Ξεφτισμένο στρίφωμα; Φθορά στα γόνατα; Ελαφρύ ξεθώριασμα; Κανένα; Patchwork; Με σκισίματα; Whiskered; Άλλο
ro-RO: Stil uzat: Uzurat integral; Pete decolorate; Foarte uzat; Tiv franjurat; Genunchi uzat; Decolorare ușoară; Fără; Patchwork; Rupt; Aspect de pliuri; Altele
fi: Käsittelytyyli: Kauttaaltaan kulutettu; Valkaistuja kohtia; Täysin kulutettu; Hapsutettu helma; Kulutetut polvet; Kevyt haalistus; Ei mitään; Tilkkutyö; Revitty; Viiksikulutettu; Muu
da: Bekymrende stil: Overordnet slitage; Afblegede pletter; Destroyed; Flosset kant; Slitage på knæ; Let falmning; Ingen; Patchwork; Med huller; Whiskers; Anden
vi: Kiểu làm cũ: Làm sờn toàn bộ; Đốm tẩy; Cắt xẻ nhiều; Lai sờn rách; Rách gối; Phai màu nhẹ; Không có; Đắp vá; Rách; Tạo nếp nhăn; Khác
zh-TW: 做舊樣式: 全面仿舊; 漂白斑點; 破壞處理; 抽鬚下擺; 膝蓋刷破; 輕微褪色; 無; 拼接; 刷破; 貓鬚; 其他
en: Distressing style: All-over distressed; Bleached spots; Destroyed; Frayed hem; Knee distressed; Light fading; None; Patchwork; Ripped; Whiskered; Other